# 关联方资金拆借披露问题

提问人：郭小侠 时间：2016-04-02 10:12:02
请教陈版及各位老师，被审计单位借给关联方 100 万元，实际只收回了 50 万，另外 50 万与其他企业三方签订了抹账协议，进行了抹账，并未实际收到货币资金，在这种情况未收回的 50 万是否也应按照关联方资金拆借进行披露？在关联方专项审核报告中是否也要进行披露？

回答人：chenyiwei
未实际收到现金的 50 万元，各方是否确认已经通过抹账予以抵销完毕？如果是，则可以视同已经结算。但如果通过抹账形成新的债权债务关系的，应考虑新形成的债权债务关系是否构成关联往来，并作相应披露。